臺灣高等法院民事裁定  
110年度上簡易字第7號
上  訴  人  吳寶玉  
被  上訴人  葉雅芬  
上列當事人間請求侵權行為損害賠償事件，上訴人對於中華民國
109年7月22日臺灣臺北地方法院刑事庭109年度附民字第355號第
一審判決提起上訴，本院裁定如下：
    主  文
上訴駁回。
第二審訴訟費用新臺幣壹仟伍佰元由上訴人負擔。
    理  由
一、按對於小額程序之第一審裁判提起上訴，非以其違背法令為
    理由，不得為之；並應於上訴狀內記載上訴理由，表明原判
    決所違背之法令及其具體內容，暨依訴訟資料可認為原判決
    有違背法令之具體事實，民事訴訟法第436條之24第2項、第
    436條之25分別定有明文。且依同法第436 條之32第2項準用
    第468 條規定，判決不適用法規或適用不當者，為違背法令
    ，而判決有同法第469 條所列各款情形之一者，為當然違背
    法令。是當事人對於小額程序第一審判決提起上訴，如依民
    事訴訟法第468 條規定，以小額程序第一審判決有不適用法
    規或適用法規不當為理由時，其上訴狀或理由書應有具體之
    指摘，並揭示該法規之條項或其內容；如以民事訴訟法第46
    9 條所列各款情形為理由時，其上訴狀或理由書，應揭示合
    於該條款之事實。如未依上述方法表明，或其所表明者與上
    開法條規定不合時，即難認為已合法表明上訴理由，其上訴
    自非合法。是上訴理由應依前述說明具體指摘始足當之，若
    僅抽象指摘原判決違背法令或取捨證據不當，均不得謂已合
    法表明上訴理由。
二、經查：
　㈠本件被上訴人起訴請求上訴人給付新臺幣（下同）1萬5,000
    元，為小額訴訟事件，原審刑事庭依刑事附帶民事訴訟程序
    判決上訴人應給付被上訴人1萬元本息，並駁回被上訴人其
    餘之訴，上訴人不服，對之提起上訴。經本院刑事庭移送本
    院，依法應適用小額訴訟事件第二審程序之規定。
  ㈡上訴人未於上訴狀表明原判決所違背之法令及其具體內容，
    其上訴程式有欠缺。本院乃於110年5月17日裁定命上訴人於
    7日內補正，上訴人則於110年5月31日提出書狀補正（見本
    院卷第105-107頁）。其上訴意旨略以：被上訴人加工自傷
    嫁禍予伊，致遭原法院以109年度訴字第433號刑事判決傷害
    罪，處拘役30日，得易科罰金，本院以109年度上訴字第332
    0號（下稱第3320號卷）刑事判決駁回伊之上訴，伊以該刑
    事判決有違背法令之情事上訴最高法院，被上訴人所提本件
    附帶民事訴訟應靜待最高法院判決結果，始能審理判決，原
    審為上訴人敗訴判決，有違論理及經驗法則，為此提起本件
    上訴，請求廢棄原判決云云。然上訴人前揭上訴理由僅抽象
    指摘原判決違背法令，並未具體表明原判決究有如何違背法
    令之內容及事實。且其所述被上訴人加工自傷偽造驗傷證明
    即臺北市立聯合醫院中興院區診斷證明書、急診病歷資料（
    見臺北地方檢察署108年度他字第11722號卷第3頁、第3320
    號卷第101-104頁）等，並與上訴人其餘上訴理由，核屬對
    於原審所為證據取捨加以爭執，難謂上訴人有合法表明上訴
    理由。揆諸前揭說明，上訴人本件之上訴為不合法，應予駁
    回。
三、據上論結，本件上訴為不合法，爰裁定如主文。　　
四、本件訴訟費用額，確定為如主文第2項所示。
中　　華　　民　　國　　110 　年　　6 　　月　　9 　　日
                  民事第五庭
                      審判長法  官  賴劍毅
                            法  官  楊雅清
                            法  官  洪純莉
正本係照原本作成。
不得抗告。
中　　華　　民　　國　　110 　年　　6 　　月　　9 　　日
　　　　　　　　　　　　　  書記官  魏汝萍